【裁判字號】    89,易,2536
【裁判日期】    890830
【裁判案由】    賭博
【裁判全文】
臺灣板橋地方法院刑事判決                        八十九年度易字第二五三六號
    公  訴  人  臺灣板橋地方法院檢察署檢察官
    被      告  乙○○
                甲○○
右列被告等因賭博案件，經檢察官聲請簡易判決處刑（八十九年度偵字第八三六一號
），本院認不得以簡易判決處刑，而改以適用通常程序審理，本院判決如左：
    主  文
乙○○、甲○○均無罪。
    理  由
一、公訴意旨略以：被告甲○○在臺北縣林口鄉下福村十鄰臺十五線旁，經營黑輪小
    吃店（由鐵皮屋搭建而成，且無營利事業登記證），並以每月新臺幣（下同）一
    萬五千元之薪資，僱用被告乙○○於該小吃店內擔任店員。二人竟共同基於概括
    之犯意聯絡，自民國（下同）八十九年四月十日起，在上址小吃店之公眾得出入
    場所，設置電動賭博機具小瑪莉及小瑪莉變異體各一台，連續與不特定之人賭博
    財物。嗣於同年四月二十日下午五時三十分許，為警臨檢查獲，並當場扣得電動
    賭博機具二台及機具內之賭資二百六十元，因認被告甲○○、乙○○二人均涉犯
    刑法第二百六十六條第一項前段之普通賭博罪嫌等語。
二、按犯罪事實應依証據認定之，無証據不得推定其犯罪事實，刑事訴訟法第一百五
    十四條定有明文。復按認定不利於被告之事實，須依積極證據，茍積極之證據不
    足為不利於被告事實之認定時，即應為有利於被告之認定，更不必有何有利之證
    據，最高法院著有三十年上字第八一六號判例甚明。本件公訴人認被告乙○○及
    甲○○均涉有普通賭博之犯行，無非係以被告甲○○於警訊，及被告乙○○警訊
    及檢察官偵訊中業已自白，並以扣案之二台電動賭博機具及賭資二百六十元資為
    論據。訊據被告甲○○固坦認係黑輪小吃店之負責人，被告乙○○則供承以月薪
    一萬五千元受僱於甲○○等情屬實，惟被告二人均堅決否認有被訴之普通賭博犯
    行，被告甲○○辯稱：伊有擺扣案之二臺機台，其中小瑪莉沒有插電，小瑪莉變
    異體雖有插電，但沒有退幣口，它是擺在角落沒有營業，也沒有兌換現金之行為
    ，二百六十元是從伊所有之小瑪莉變異體裡拿出來的等語，被告乙○○則辯稱：
    伊工作是煮麵與看店，伊沒有負責看那兩臺機台，二百六十元是伊投的等語。
三、經查被告乙○○於警訊時係供稱：警方查獲公告查禁的小瑪莉一臺內無賭資，小
    瑪莉變異體（兌換獎品機）一臺內有賭資二百六十元，小瑪莉有退幣口可直接退
    幣，但未插電，另一臺雖有插電，並無退幣口可退幣，（如何與客人兌換現金？
    有無客人把玩過？）目前還未兌換現金過，沒有，（二百六十元）是伊自己投入
    的等語，嗣於檢察官訊問時供述：（是否黑輪小吃店負責人？）不是，伊是受僱
    於甲○○，月薪一萬五千元，店內有小瑪莉兩臺，其中一臺放十天，一臺放五天
    ，（為何要擺？）硬要擺的等語。被告甲○○於警訊時則供述：（如何把玩？）
    投入十元硬幣按下啟動燈就會走，有中的是兩倍分數，分數一直玩到完為止，並
    不可兌換現金等語（均見偵查卷第六頁背面、第七頁正面及第十一頁正面）。故
    被告甲○○及乙○○於警訊中均一致供述無兌換現金之情事，自難認被告二人於
    警訊中業已自白賭博犯行，又經本院遍閱被告乙○○於檢察官偵訊中之供述，均
    未見被告乙○○對本案賭博犯行供認不諱，公訴人竟謂被告乙○○於警訊及偵訊
    中及被告甲○○於警訊中自白犯行，顯有不當。又查本件係桃園縣警察局大園分
    局潮音派出所員警因有人檢舉現場有擺設賭博電玩，由巡佐帶班前去，在現場發
    現有二部電玩，一臺在抽屜中有退幣口，沒有插電，裡面有二、三十元的硬幣，
    另一臺有插電，沒有退幣口，但有洗分鈕，裡面有二、三百元的硬幣，當時沒有
    看到有人進來店裡把玩電玩，被告當時稱是自己在玩，否認有賭博犯行等情，亦
    據證人即該派出所警員丙○○於本院審理時到庭結證屬實在卷（見八十九年八月
    十六日審判筆錄），然現場（抽屜中）查獲之小瑪莉電玩內未插電且無賭資乙節
    ，業於卷附上揭派出所之違反社會秩序維護法案件現場紀錄內所載明，核與被告
    甲○○、乙○○所供述之情揭相符，則證人丙○○雖證述該電玩內有查獲二、三
    十元硬幣，此部分自與事實不符而難以採信。又被告二人均堅詞否認可以把玩所
    得之分數兌換現金或任何物品，扣案之小瑪莉機台復於抽屜中查獲而未插電，則
    是否仍處於營業狀態中，已非無疑，另自小瑪莉變異體機台中起出之二百六十元
    硬幣，係被告乙○○所投入乙節，業據被告乙○○於警訊及本院審理時供明在卷
    ，且證人丙○○亦明確證述並未查獲在場把玩之賭客，是以尚難僅憑扣案之二台
    電動賭博機具及其內之二百六十元，逕認被告二人確有以之與其他不特定之賭客
    賭博財物之情事，被告二人均堅詞否認有被訴之普通賭博犯行，應堪採信。此外
    復查無其他積極證據足資證明被告甲○○、乙○○確有被訴之普通賭博犯行，揆
    諸前揭規定及判例之意旨，本案應不能證明被告二人犯罪，本院依法均應為無罪
    之諭知。
據上論斷，應依刑事訴訟法第四百五十二條、第三百零一條第一項，判決如主文。
本案經檢察官洪家原到庭執行職務
中      華      民      國      八十九      年      八    月    三十    日
    臺灣板橋地方法院刑事第三庭
                                      法  官    陳志揚
右正本證明與原本無異。
如不服本判決，應於判決送達後十日內向本院提出上訴狀 (應附繕本) ，上訴於
臺灣高等法院。
                                      書記官    陳慶樹
中      華      民      國      八十九      年    九    月  八    日


司法院資訊處製作；財團法人民間司法改革基金會備份。
